臺灣高等法院臺南分院刑事判決
111年度上訴字第495號
                                    111年度上訴字第496號
上  訴  人  
即  被  告  林于富




指定辯護人  黃冠偉律師                  
上列上訴人即被告因違反毒品危害防制條例案件，不服臺灣雲林
地方法院110年度訴字第331號、第556號中華民國111年1月28日
第一審判決（起訴案號：臺灣雲林地方檢察署110年度偵字第393
0號；追加起訴案號：臺灣雲林地方檢察署110年度偵字第5888號
；移送併辦案號：臺灣雲林地方檢察署110年度偵字第5467、546
8、5888號），提起上訴，本院判決如下：
    主  文
上訴駁回。
    事  實
一、林于富、黃怡儒（所犯附表一編號1至3所示共同販賣第二級
    毒品，均經原審判處罪刑，黃怡儒上訴本院後，於民國111
    年10月4日撤回上訴而確定）均明知甲基安非他命為毒品危
    害防制條例公告列管之第二級毒品，依法禁止持有、販賣，
    竟分別為下列行為：　　
  ㈠林于富與黃怡儒共同基於販賣第二級毒品以營利之犯意聯絡
    ，由黃怡儒於110年1月11日凌晨2時許，持用蘋果廠牌智慧
    型手機1支（無SIM卡，另案扣押於原審法院110年度訴字第3
    81號案件；下稱本案甲手機）與楊仕期聯繫，得知楊仕期有
    意購買價值新臺幣（下同）1,000元之第二級毒品甲基安非
    他命，乃與楊仕期相約在址設雲林縣○○市○○路000 號之萊爾
    富便利商店○○○○○店碰面，黃怡儒再持用本案甲手機與林于
    富所持用之蘋果廠牌智慧型手機1支（搭配門號0000000000
    號SIM卡1張，業據扣案；下稱本案乙手機）聯繫，復指示林
    于富駕駛車牌號碼00-0000號（起訴書誤載為00-0000號）自
    用小客車前往上開便利商店，待楊仕期於同日凌晨3時2分許
    ，駕駛車牌號碼0000-00號（起訴書誤載為0000-00號）自用
    小客車抵達現場，並進入林于富所駕駛上開車輛之後座，林
    于富即將第二級毒品甲基安非他命1包交付給楊仕期，楊仕
    期則交付1,000元給林于富，林于富與黃怡儒即以此方式，
    共同販賣第二級毒品甲基安非他命予楊仕期（如附表一編號
    1所示）。
  ㈡林于富與黃怡儒共同基於販賣第二級毒品以營利之犯意聯絡
    ，由黃怡儒於110年4月11日16時許，使用本案甲手機之通訊
    軟體Facetime與賴明啟聯繫後，得知賴明啟有意購賣半臺兩
    （即17.5公克）之第二級毒品甲基安非他命，黃怡儒旋以本
    案甲手機與林于富持用之本案乙手機聯絡，並向林于富告知
    他人有取得上開數量之第二級毒品甲基安非他命之需求，林
    于富即表示須先將24,000元匯款給其，其才有資金向毒品上
    手取得上開數量之第二級毒品甲基安非他命，黃怡儒乃指示
    賴明啟匯款25,000元至黃怡儒之中國信託商業銀行帳號000-
    000000000000號帳戶，黃怡儒再於同日16時53分許，轉匯24
    ,000元至林于富之中國信託商業銀行帳號000-000000000000
    號帳戶。林于富取得24,000元並向毒品上手購得半臺兩之第
    二級毒品甲基安非他命後，於同日20時04分許，駕駛車牌號
    碼00-0000號自用小客車抵達黃怡儒之雲林縣○○市○○路00之0
    0號租屋處，賴明啟則經黃怡儒通知，亦於同日20時17分許
    ，駕駛車牌號碼000-0000號自用小客車抵達黃怡儒上開租屋
    處。三人會面後，林于富即將半臺兩之第二級毒品甲基安非
    他命置放在桌上，並向賴明啟表示因毒品價格上揚，故須再
    補給1,500元，賴明啟如數補給而取得該批第二級毒品甲基
    安非他命後，旋於同日20時39分許駕車離去。林于富與黃怡
    儒即以此方式，共同販賣第二級毒品甲基安非他命予賴明啟
    （如附表一編號2所示）。
　㈢林于富與黃怡儒共同基於販賣第二級毒品以營利之犯意聯絡
    ，由林于富於110年4月11日21時許前後，持用本案乙手機接
    獲張○維以通訊軟體LINE來電，得知張○維有意購買價值1,00
    0元之第二級毒品甲基安非他命，便與張○維相約在址設雲林
    縣○○市○○路00號之○○郵局進行交易，林于富繼而當面告知及
    以本案乙手機與黃怡儒持用之本案甲手機聯繫，而指示黃怡
    儒騎乘機車前往○○郵局，與駕駛車牌號碼0000-00號自用小
    貨車到場之張○維碰面，黃怡儒即將第二級毒品甲基安非他
    命1包交付予張○維，並自張○維處收取1,000元。林于富與黃
    怡儒即以此方式，共同販賣第二級毒品甲基安非他命予張○
    維（如附表一編號3所示）。
  ㈣林于富基於販賣第二級毒品以營利之犯意，持用本案乙手機
    作為聯絡工具，並於110年4月14日19時31分許、同年4月15
    日19時26分許，使用中國信託商業銀行帳號000-0000000000
    00號帳戶，陸續收受黃怡儒所匯入之5,000元、4,000元，並
    於同年4月15日20時30分許，駕駛車牌號碼00-0000號自用小
    客車抵達黃怡儒上開租屋處，再向黃怡儒收取2,000元後（
    林于富總計得款11,000元），將2錢之第二級毒品甲基安非
    他命交付予黃怡儒，而以一手交錢一手交貨之方式，販賣第
    二級毒品甲基安非他命予黃怡儒（如附表一編號4所示）。
二、嗣經警經林于富同意，於110年5月16日20時30分許，在址設
    嘉義縣○○鎮○○00之0號「○○汽車旅館」000號房執行搜索，並
    扣得如附表二（即原審判決附表三）所示之物，始悉上情。
    理  由
一、本院審理範圍
　㈠按「上訴得對於判決之一部為之」、「對於判決之一部上訴
    者，其有關係之部分，視為亦已上訴。但有關係之部分為無
    罪、免訴或不受理者，不在此限」、「上訴得明示僅就判決
    之刑、沒收或保安處分一部為之」，110年6月16日修正公布
    ，自同年月18日起施行之刑事訴訟法第348條第1項、第2項
    、第3項分別定有明文。查本案係於上開規定修正施行後之1
    11年4月13日繫屬於本院，有臺灣雲林地方法院（下稱原審
    法院）111年4月1日雲院宜刑精決110訴331、556字第111000
    3282號函其上所蓋本院收文戳章（本院卷第3頁）在卷可按
    ，是本案上訴之效力及其範圍，應依現行刑事訴訟法第348
    條規定判斷。
  ㈡原審於111年1月28日以110年度訴字第331號、第556號判決判
    處被告林于富如附表一「原審宣告刑」欄所示之刑及沒收，
    並定應執行刑有期徒刑7年，被告林于富於法定期間內提起
    上訴，於本院111年8月30日準備程序及111年10月4日審理時
    ，陳明：僅就原審判決量刑部分提起上訴，對於原審判決認
    定之犯罪事實、罪名、罪數及沒收部分，均不爭執，不在上
    訴範圍等語（本院卷一第374、375頁，本院卷二第62頁），
    是本案上訴之效力及其範圍，應依現行刑事訴訟法第348條
    規定判斷（最高法院刑事大法庭110年度台上大字第5375號
    裁定意旨參照）。則依新修正之規定，被告就量刑上訴部分
    ，與原判決認定之犯罪事實、罪名、罪數及沒收部分，可以
    分離審查，本院僅就原判決量刑部分予以審理，不及於原判
    決所認定之犯罪事實、罪名、罪數及沒收部分。惟為便於檢
    視、理解本件案情，仍就犯罪事實及罪名予以記載，並臚列
    證據名稱與所證明之事實。
二、證據名稱與所證明之事實
　㈠被告林于富偵查、原審及本院審理自白之供述（證明附表一
    編號1至4所示犯罪事實）。
　㈡證人即同案被告黃怡儒於偵查、原審及本院審理之供述（證
    明附表一編號1至4所示犯罪事實）。
　㈢證人楊仕期警詢、偵查具結之供述（他1846卷一第235至253 
    、281至283頁，證明附表一編號1之犯罪事實）。
　㈣證人張○維警詢、偵查具結之供述（他1846卷一第7至15、191
    至196、229至231頁，證明附表一編號3之犯罪事實）。
　㈤原審法院110年度聲搜字第260號搜索票、被告林于富之搜索
    同意書、雲林縣警察局斗六分局110年5月16日扣押筆錄、扣
    押物品目錄表(即附表二編號1至3所示扣案物，其中編號3部
    分僅限於門號0000000000號SIM卡)、被告林于富之現場搜索
    照片、110年度安保字第172、755號扣押物品清單、扣案物
    照片4張（他1846卷一第345、347至353、355、365至375頁
    ，偵5467卷第65、75頁，原審訴331卷一第233、235頁；證
    明附表一編號1至4之犯罪事實）。
　㈥現場及路口監視器影像畫面翻拍照片8張（他1846卷一第255 
    至261頁；證明附表一編號1之犯罪事實）。
　㈦現場監視器影像畫面翻拍照片6張（他1846卷一第109至113 
    頁；證明附表一編號2之犯罪事實）。
　㈧現場及路口監視器影像畫面翻拍照片4張（他1846卷一第105 
    至107頁；證明附表一編號3之犯罪事實）。
　㈨被告林于富之中國信託商業銀行帳號000-000000000000號帳
    戶之基本資料及交易明細（他1846卷一第115至117頁；證明
    附表一編號2之犯罪事實）。
　㈩車牌號碼0000-00號自用小貨車（車主：張○維）、0000-00號
    自用小客車（車主：蔡○芬，駕駛人：楊仕期）之車輛詳細
    資料報表（他1846卷一第127頁反面、第219、277頁；證明
    附表一編號1、3之犯罪事實）。
　原審法院109年聲監字第713號通訊監察書暨電話附表（門號0
    000000000號，他1846卷一第341至342頁）。
　被告林于富所駕駛車牌號碼00-0000號自用小客車之車號查詢
    汽車車籍資料（車主：林○隆，原審訴331卷一第283 頁；證
    明附表一編號1、2、4之犯罪事實）。
　衛生福利部草屯療養院110年5月28日草療鑑字第1100500347
    號鑑驗書（原審訴331卷一第285頁，附表二編號1所示扣案
    物為第二級毒品甲基安非他命）。
　證人黃怡儒所持用手機內之臺幣活存明細翻拍照片（他703 
    卷第65、66頁；證明附表一編號2、4之犯罪事實）。
　中國信託商業銀行股份有限公司110年5月24日中信銀字第110
    224839135519號函所檢附黃怡儒之帳號000000000000號帳戶
    之開戶資料、存款交易明細及自動化交易LOG資料-財金交易
    資料（他703卷第95至160頁；證明附表一編號2、4之犯罪事
    實）。
　中國信託商業銀行股份有限公司110年5月24日中信銀字第110
    224839135519號函所檢附被告林于富之帳號000000000000號
    帳戶之開戶資料、存款交易明細及自動化交易LOG資料-財金
    交易資料（他703卷第161至350頁；證明附表一編號2、4之
    犯罪事實）。
　被告林于富駕駛車牌號碼00-0000號自用小客車之道路行車監
    視系統影像截圖（他703卷第431至433頁；證明附表一編號2
    、4之犯罪事實）。　　　　　　
三、罪名
　　被告林于富就附表一編號1至4所示犯罪事實，均係犯毒品危
    害防制條例第4條第2項之販賣第二級毒品罪。
四、上訴之判斷
　㈠被告林于富上訴意旨略以：
　⒈被告僅○○畢業，教育程度不高，一時失慮，誤罹重典，犯後
    坦承犯行，態度良好，節省大量司法資源。並在為警查獲後
    ，積極與檢、警配合，偵查中即供出毒品來源吳明倫之相關
    資料，協助檢、警阻止毒品蔓延，已知所悔改。
　⒉被告販賣毒品對象，係原本就有施用第二級毒品甲基安非他
    命之人，並未將毒品流散至一般社會大眾或原先沒有施用毒
    品者，惡性顯非重大，本案涉嫌販賣次數僅有4次，金額非
    鉅，僅是零星、偶發販毒而已，相較於上游大盤商、大毒梟
    或大宗走私毒品之人，情節顯然輕微。被告因生活壓力，一
    時糊塗，染上毒癮，為求獲取些許毒品供己施用，走上販毒
    一途，顯不同於一些想要藉由販毒牟取暴利之專業販毒者，
    實無對被告科以重刑必要。請審酌被告家境清寒，生活困難
    ，為低收入戶，有2名幼子（96年次與93年次），需被告照
    顧撫育，處境頗值同情，請再引刑法第59條酌減其刑等語。
    　
　㈡毒品危害防制條例第17條第2項部分
　　被告林于富就附表一編號1至4所示販賣第二級毒品甲基安非
    他命犯行，於偵查、原審及本院審理中均自白犯行，均應依
    毒品危害防制條例第17條第2項規定減輕其刑。
　㈢毒品危害防制條例第17條第1項部分
　⒈按毒品危害防制條例第17條第1項所謂「供出毒品來源，因而
    查獲」，係指具體提供毒品來源之資訊，使調查或偵查犯罪
    之機關或公務員知悉而對之發動調查或偵查，並據以破獲者
    而言。故所謂「供出毒品來源，因而查獲」，必以被告所稱
    其本案所販賣之毒品來源與嗣後查獲之其他正犯或共犯間具
    有關聯性，始稱充足（最高法院110年度台上字第5637號判
    決意旨參照）。
　⒉被告林于富雖陳稱，其本案之毒品來源為同案被告蕭巧玲及
    其男友吳明倫、綽號「忠哥」之人等語，惟查：
　⑴本案並未因被告林于富之供述，因而查獲綽號「忠哥」之人
    為其毒品來源乙情，有雲林縣警察局斗六分局110年11月17
    日雲警六偵字第1100024447號函（原審訴556卷第89頁）、
    雲林縣警察局110年11月16日雲警刑偵三字第1100051614號
    函（原審訴556卷第91頁）在卷可參。
　⑵至於有無因而查獲同案被告蕭巧玲及其男友吳明倫部分，綜
    衡臺灣雲林地方檢察署（下稱雲林地檢署）110年8月19日雲
    檢原清110 偵3930字第1109021618號函（原審訴331卷一第3
    15頁）、雲林地檢署110年11月24日雲檢原清110偵5467字第
    1109031636號函（原審訴556卷第93頁）之內容，檢察官固
    認定吳明倫已逃匿大陸地區，並無因被告林于富之供述而查
    獲吳明倫涉犯毒品罪嫌，然有依被告林于富之供述而查獲吳
    明倫之女友即同案被告蕭巧玲販賣第二級毒品甲基安非他命
    予潘奎宏之犯罪嫌疑事實，並因其證述而使此一犯罪嫌疑事
    實達到起訴門檻，且據以提起公訴（即雲林地檢署110年度
    偵字第3930號起訴書犯罪事實欄一、㈠部分），惟依起訴書
    所載，關於同案被告蕭巧玲被訴部分，向同案被告蕭巧玲購
    買第二級毒品甲基安非他命之人為潘奎宏，並非被告林于富
    ，是被告林于富與同案被告黃怡儒所共同販賣給楊仕期、賴
    明啟、張○維之第二級毒品甲基安非他命（即雲林地檢署110
    年度偵字第3930號起訴書犯罪事實欄一、㈡至㈣，即附表一編
    號1至3部分）、被告林于富所販賣給黃怡儒之第二級毒品甲
    基安非他命（即雲林地檢署110年度偵字第5888號追加起訴
    書犯罪事實欄一、㈡，即附表一編號4部分），被告林于富與
    黃怡儒之毒品來源顯非同案被告蕭巧玲，而欠缺直接關聯性
    ，是被告林于富所為本案犯行，均無毒品危害防制條例第17
    條第1項減刑規定之適用，原判決未據此減刑，並無違誤。
    　　　　　
　㈣刑法第59條部分
  ⒈按刑法第59條之酌量減輕其刑，必須犯罪另有特殊之原因與
    環境，在客觀上足以引起一般同情，認為即使予以宣告法定
    最低度刑期尤嫌過重者，始有其適用。此所謂法定最低度刑
    ，固包括法定最低本刑；惟遇有其他法定減輕之事由者，則
    應係指適用其他法定減輕事由減輕後之最低度刑而言。倘被
    告別有其他法定減輕事由者，應先適用法定減輕事由減輕其
    刑後，猶認其犯罪之情狀顯可憫恕，即使科以該減輕後之最
    低度刑仍嫌過重者，始得適用刑法第59條規定酌量減輕其刑
    （最高法院111年度台上字第269號判決參照）。至被告之家
    庭情況、犯罪動機、目的等犯罪情節，以及犯罪後態度等事
    項，僅屬刑法第57條所定在法定刑範圍內量刑時應予審酌之
    事項，茍非其犯罪具有特殊原因、環境或背景，在客觀上足
    堪憫恕者，尚難適用刑法第59條酌量減輕其刑之規定（最高
    法院110年度台上字第3115、3116號判決參照)。
　⒉販賣毒品採一罪一罰，各次犯行均應各別論罪科刑，而被告
    販賣毒品犯行是否情顯憫恕，當就被告本案整體行為各別犯
    罪情節綜合全部情狀觀察。經查，被告前於99年間即因多次
    販賣第二級毒品（共9罪），經原審法院99年度訴字第658、
    780號判決應執行有期徒刑5年確定，於103年3月27日假釋出
    獄，於104年9月14日假釋付保護管束期滿，其後自109年至1
    11年間，多次因施用第二級毒品受刑之宣告（部分罪刑經臺
    灣嘉義地方檢察署發布通緝始經警緝獲到案，現執行中），
    有臺灣高等法院被告前案紀錄表在卷可參，被告固然供述：
    因自身施用甲基安非他命，一時失慮，為賺取量差而為本案
    犯行，被告販賣對象係原本就有施用甲基安非他命之人，並
    未將毒品流散至原先沒有施用毒品之人等語。惟查，被告早
    在99年間即因9次販賣第二級毒品受刑之宣告與執行，縱然
    已假釋期滿，未經撤銷假釋視為執行完畢，且在本案之前，
    沒有再經警查獲販賣毒品犯行，但被告再為本案販賣第二級
    毒品犯行，顯然沒有因為先前販賣毒品受刑之宣告與執行，
    而知所警惕，漠視法律對販賣毒品施以重刑之禁制規範，且
    仍持續施用第二級毒品，復因多次施用毒品經判處罪刑受刑
    之宣告後，拒不到案執行，經發布通緝，始經警緝獲到案，
    實難認為素行良好，亦難認為僅係一時失慮而為，由此亦得
    見被告縱然育有分別就讀○、○○的未成年2子，顯然沒有克盡
    身為父親應負照顧子女及身教之責。又一般會購買毒品之人
    通常是施用毒品之人，始會有此項需求，倘被告對原無施用
    毒品之人，提供甲基安非他命毒品誘使施用，應另成立引誘
    他人施用毒品罪，是被告辯稱其販賣對象為原即施用毒品之
    人，不足在量刑為有利被告之審酌。本案被告販賣甲基安非
    他命對象共計4人，其中附表一編號1、3販賣予楊仕期、張○
    維之金額固僅1,000元，但販賣賴明啟、黃怡儒所收取之金
    額則分別為26,500元及11,000元，已非僅供施用1、2次少量
    之小額交易。被告正值青壯年，參其在本院自承入監前自營
    ○○○工作（本院卷二第94頁），非無正當謀生能力，卻仍以
    販賣毒品之非法方法牟取不義之利益，衡情在客觀上實無足
    以引起一般人之同情而有應予憫恕之情形，本案附表一所示
    販賣第二級毒品4罪，在依毒品危害防制條例第17條第2項減
    輕其刑後，已較原先之法定刑（有期徒刑10年以上）大幅降
    低，當無刑法第59條酌量減輕其刑規定之適用。原判決理由
    對此亦說明：被告林于富就本案所載之各次販賣第二級毒品
    甲基安非他命犯行，依毒品危害防制條例第17條第2項偵審
    自白規定減輕其刑後，在刑度上已甚為寬待，被告林于富供
    述本案販賣毒品來源未據偵查機關查獲，被告林于富之犯罪
    情節固非極其嚴峻，所述之家庭生活經濟狀況，縱有可憫之
    處，然均不能託詞作為脫免本案責任之依據，衡其犯罪情節
    ，客觀上難認有足以令人憐憫之情形，應無依刑法第59條之
    規定酌減其刑之餘地等情（原判決正本第15頁），核非無據
    ，故被告上訴，請求原判決再依刑法第59條酌減其刑，為無
    理由。
　⒊被告雖另辯稱附表一編號1、2所示販賣對象楊仕期、賴明啟
    均是與同案被告黃怡儒聯絡，被告不認識楊仕期、賴明啟，
    相較於原判決量處黃怡儒有期徒刑3年5月，卻對被告量處有
    期徒刑7年，顯然過重云云。惟查，附表一編號1、2、4所示
    販賣之甲基安非他命毒品均是由被告提供，附表一編號1、2
    所示楊仕期、賴明啟縱然是與黃怡儒聯絡告知其等欲購買甲
    基安非他命之需求，但被告在經黃怡儒通知後，隨即自上手
    取得楊仕期、賴明啟所需之甲基安非他命，親自送交毒品完
    成交付，以此方式與黃怡儒共同販賣甲基安非他命，被告分
    工之犯罪情節並未較黃怡儒為輕，且本案被告販賣第二級毒
    品共計4罪，縱然曾向檢、警供述其毒品來源吳明倫，但因
    吳明倫逃匿，檢、警未因被告之供述查獲吳明倫，不符合毒
    品危害防制條例第17條第1項減刑規定，而同案被告黃怡儒
    本案與被告共同販賣第三級毒品為3罪（即附表一編號1至3
    所示），黃怡儒不僅符合毒品危害防制條例第17條第2項偵
    、審自白減刑規定，且檢、警因黃怡儒之供述而查獲附表一
    編號2、3所示之共犯即被告林于富，故同案被告黃怡儒不僅
    販賣第二級毒品次數較被告林于富為少，且就其中附表一編
    號2、3部分供出共犯林于富而符合毒品危害防制條例第17條
    第1項減刑規定，因而遞減輕其刑，自難以原判決量處黃怡
    儒較林于富為低之應執行刑，即謂原判決對被告林于富量刑
    過重。　　
　㈤末按刑之量定，係實體法上賦予法院得依職權自由裁量之事
    項，苟已以行為人之責任為基礎，並斟酌刑法第57條各款所
    列情狀，在法定刑度內，酌量科刑，無偏執一端，致明顯失
    出失入情形，即不得任意指摘為違法（最高法院106年度台
    上字第3678號、104年度台上字第134號判決參照）。原判決
    業以行為人之責任為基礎，審酌被告林于富無視政府杜絕毒
    品之政策及毒品對人身心健康之危害，販賣第二級毒品甲基
    安非他命給他人，戕害國人身心健康，使施用者陷於毒品之
    危害，影響社會秩序，所為誠屬不該。並考量被告林于富、
    販賣第二級毒品甲基安非他命之對象不多，獲利尚非鉅額，
    惡性較諸大量、長期散播毒品之大毒梟顯然較輕，且犯後能
    坦認犯行，犯後態度良好，依此情狀得對其刑度為有利之認
    定，兼衡酌被告林于富自陳○○肄業之智識程度，已離婚，與
    前妻育有2子分別就讀○○、○○，由其擔任親權人，入監前與2
    子同住，從事○○業，月收入約0、0萬元之家庭生活經濟狀況
    ，並提出其父親之死亡證明書（死亡日期：110年6月6日）
    、戶籍謄本及領有低收入戶證明書（原審訴331卷一第71頁
    ，原審訴331卷二第225、227頁），併參考檢察官、辯護人
    對被告林于富刑度之意見、各次犯行所販賣毒品之數量、價
    額、分工模式等一切情狀，本院復審酌被告林于富於本院陳
    述其入監前月收入約00至00萬元，目前2子由弟弟照顧等情
    （本院卷二第94頁），認為原審對被告林于富量處如附表一
    所示「原審宣告刑」欄所示之刑，均係以行為人之責任為基
    礎，經審酌刑法第57條各款所列事項及其他一切情狀後而為
    ，所量定之刑未逾越法定刑範圍或有何違反比例、公平及罪
    刑相當原則之情形，尚稱允當。所定應執行刑（有期徒刑7
    年）符合法律內、外部界限及法律規範本旨，與定應執行刑
    之刑罰經濟及恤刑目的無違，亦稱妥適。況原審關於上開量
    刑及定執行刑之審酌因素，於本院審理期間並無實質變更，
    因認原判決對被告林于富之量刑及所定應執行刑並無過重而
    須改判之情事。
五、綜上所述，原判決關於被告林于富之刑部分尚屬妥適，應予
    維持；被告林于富就此部分提起上訴，主張原判決對其量刑
    過重，為無理由，應予駁回。
據上論斷，應依刑事訴訟法第368條，判決如主文。
本案經檢察官李文潔提起公訴、追加起訴及移送併辦，檢察官陳
建弘到庭執行職務。
中　　華　　民　　國　　111 　年　　10  　月　　25　　日
                  刑事第五庭    審判長法  官  張瑛宗
　　　　　　　　　　　　　　　　　　  法  官  黃裕堯
　　　　　　　　　　　　　　　　　　  法  官  林逸梅
以上正本證明與原本無異。
如不服本判決，應於收受送達後20日內向本院提出上訴書狀，其
未敘述上訴之理由者並得於提起上訴後20日內向本院補提理由書
（均須按他造當事人之人數附繕本）「切勿逕送上級法院」。
                                      書記官  施淑華
中　　華　　民　　國　　111 　年　　10　　月　　25　　日

附錄本案論罪科刑法條：
毒品危害防制條例第4條
製造、運輸、販賣第一級毒品者，處死刑或無期徒刑；處無期徒
刑者，得併科新臺幣3千萬元以下罰金。
製造、運輸、販賣第二級毒品者，處無期徒刑或10年以上有期徒
刑，得併科新臺幣1千5百萬元以下罰金。
製造、運輸、販賣第三級毒品者，處7年以上有期徒刑，得併科
新臺幣1千萬元以下罰金。
製造、運輸、販賣第四級毒品者，處5年以上12年以下有期徒刑
，得併科新臺幣5百萬元以下罰金。
製造、運輸、販賣專供製造或施用毒品之器具者，處1年以上7年
以下有期徒刑，得併科新臺幣1百50萬元以下罰金。
前五項之未遂犯罰之。

附表一
被告林于富罪刑部分
編號 行為人 時間 對象 販賣毒品種類、數量、價金（新臺幣） 原審宣告刑 本院宣告刑 備註   地點       1 林于富 黃怡儒 110年1月11日 凌晨03時02分許 楊仕期 甲基安非他命 1包 1,000元 林于富共同犯販賣第二級毒品罪，處有期徒刑伍年貳月。 扣案如附表三編號2所示之蘋果廠牌智慧型手機壹支（搭配附表三編號3所示之門號0000000000號SIM 卡壹張），沒收。 未扣案之犯罪所得新臺幣壹仟元，沒收，於全部或一部不能沒收或不宜執行沒收時，追徵其價額。 上訴駁回 110偵3930起訴書犯罪事實欄一、㈡ 110偵5467、5468併辦犯罪事實欄一、㈡      雲林縣○○市○○路000號萊爾富便利商店○○○○○店       2 林于富 黃怡儒 110年4月11日 20時04分許 賴明啟 甲基安非他命 1台兩 26,500元 林于富共同犯販賣第二級毒品罪，處有期徒刑陸年。 扣案如附表三編號2所示之蘋果廠牌智慧型手機壹支（搭配附表三編號3所示之門號0000000000號SIM 卡壹張），沒收之。 未扣案之犯罪所得新臺幣貳萬伍仟伍佰元，沒收，於全部或一部不能沒收或不宜執行沒收時，追徵其價額。 上訴駁回 110偵3930起訴書犯罪事實欄一、㈢ 110偵5888併辦犯罪事實欄一、㈠ 110偵5467、5468併辦犯罪事實欄一、㈢   雲林縣○○市○○路00之00號黃怡儒租屋處       3 林于富 黃怡儒 110年4月11日 21時許 張○維 甲基安非他命 1包 1,000元 林于富共同犯販賣第二級毒品罪，處有期徒刑伍年貳月。 扣案如附表三編號2所示之蘋果廠牌智慧型手機壹支（搭配附表三編號3所示之門號0000000000號SIM 卡壹張），沒收之。 上訴駁回 110偵3930起訴書犯罪事實欄一、㈣ 110偵5467、5468併辦犯罪事實欄一、㈣   雲林縣○○市○○路00號○○郵局       4 林于富 110年4月15日 20時30分許 黃怡儒 甲基安非他命 2錢 11,000元 林于富犯販賣第二級毒品罪，處有期徒刑伍年陸月。 扣案如附表三編號1所示之第二級毒品甲基安非他命貳包（驗餘淨重合計零點玖陸伍玖公克，含包裝袋貳只），均沒收銷燬之。扣案如附表三編號2 所示之蘋果廠牌智慧型手機壹支（搭配附表三編號3所示之門號0000000000SIM卡壹張），沒收之。 未扣案之犯罪所得新臺幣壹萬壹仟元，沒收之，於全部或一部不能沒收或不宜執行沒收時，追徵其價額。 上訴駁回 110偵5888追加起訴書犯罪事欄一、㈡   雲林縣○○市○○路00之00號黃怡儒租屋處      

附表二（即原審判決附表三）
【被告林于富於110 年5 月16日在嘉義縣○○鎮○○00-0號（○○汽車
旅館000號房）為警扣案之物】
編號 名稱 數量 所有人 內容 備註  1 第二級毒品甲基安非他命（毛重1.6公克） 2 包 林于富 鑑驗結果： ①檢品編號：Z0000000    檢品外觀：晶體   送驗數量：0.3212公克   驗餘數量：0.3107公克   檢出結果：二級毒品甲             基安非他命 ②檢品編號：Z0000000   檢品外觀：晶體   送驗數量：0.6720公克   驗餘數量：0.6552公克   檢出結果：二級毒品甲             基安非他命 出處： 衛生福利部草屯療養院110年5月28日草療鑑字第1100500347號鑑驗書（本院110訴331卷一第285頁）　  2  蘋果廠牌智慧型手機（無SIM 卡 ）  1 支 林于富  本案應沒收之物   3 三星廠牌智慧型手機（搭配門號0000000000號SIM卡1張） 1 支 林于富  手機與本案無關；SIM卡為本案應沒收之物  4 安非他命吸食器 1 組 林于富  與本案無關